【裁判字號】    99,訴,1807
【裁判日期】    991221
【裁判案由】    清償債務
【裁判全文】
臺灣桃園地方法院民事判決              99年度訴字第1807號
原      告  元大商業銀行股份有限公司
法定代理人  顏慶章
訴訟代理人  張漢明
被      告  良晉營造有限公司
法定代理人  黃峰弦
上列當事人間清償債務事件，本院於民國99年12月7 日言詞辯論
終結，判決如下：
    主      文
被告應給付原告新臺幣壹佰貳拾玖萬參仟玖佰柒拾伍元，及自民
國九十四年九月九日起至清償日止，按年利率百分之九點五計付
之利息，暨自民國九十四年十月十日起至清償日止，逾期在六個
月以內者，按上開利率百分之十，逾期在六個月以上者，其超過
六個月部分，按上開利率百分之二十計算之違約金。
訴訟費用由被告負擔。
本判決得假執行。
    事實及理由
一、按公司法第26條之1 規定，公司經中央主管機關廢止登記者
    ，應行清算。查本件被告良晉營造有限公司業經主管機關經
    濟部於民國96年12月20日以經授中字第0963536293號廢止登
    記，原告並已聲請本院以99年度司字第91號選任黃峰弦為被
    告公司之清算人，而被告公司迄今仍未聲報清算完結等情，
    此有公司登記資料查詢、本院非訟中心查詢表、本院99年度
    司字第91號民事裁定等件附卷可佐，故本件應以黃峰弦為被
    告之法定代理人，合先敘明。
二、原告主張：被告公司於93年12月7 日邀訴外人黃峰欽、李陳
    鳳英為連帶保證人向原告借款新台幣200 萬元，約定本借款
    按年息率9.5%固定計息，被告倘不依約還本付息時，除本金
    部分自遲延時起按上開利率給付遲延利息外，並應就遲延還
    本付息部分，本金自到期日起，利息自付息日起，逾期6 個
    月以內者，按上開利率10% ，逾期6 個月以上者，按上開利
    率20% 計付違約金。嗣被告公司業於96年12月20日遭經濟部
    廢止登記，然尚積欠原告如主文所示之本金、利息及違約金
    未清償等語。並聲明：如主文所示。
三、被告對原告之主張俱不爭執，聲明：同意原告之請求。
四、按當事人於言詞辯論時為訴訟標的之認諾者，應本於其認諾
    為該當事人敗訴之判決，民事訴訟法第384 條定有明文。本
    件被告法定代理人於言詞辯論時既為訴訟標的之認諾，依上
    開規定，本院自應為被告敗訴之判決，並依民事訴訟法第
    389 條第1 項第1 款規定職權宣告假執行。
五、據上論結，本件原告之訴為有理由，依民事訴訟法第78條，
    判決如主文。
中    華    民    國    99    年    12    月    21    日
                  民事第二庭    法  官  劉佩宜
以上正本係照原本作成
如對本判決上訴，應於判決送達後20日內向本院提出上訴狀。如
委任律師提起上訴者，應一併繳納上訴審裁判費。
中    華    民    國    99    年    12    月    21    日
                                書記官  賴柏仲

司法院資訊處製作；財團法人民間司法改革基金會備份。
